臺灣高等法院民事裁定　　　　　　　　　100年度聲字第313號
聲　請　人　楊勝美
相　對　人　江螢如
　　　　　　江鳳如
　　　　　　亞鉑化妝品有限公司
法定代理人　江耀勳
　　　　　　許蘭
　　　　　　江炳寪
　　　　　　江明璋
　　　　　　江旻靜
上列當事人間聲請返還擔保金事件，本院裁定如下：
    主  文
臺灣士林地方法院九十六年度存字第一二六一號提存事件聲請人
提存之擔保金新臺幣貳佰萬元，准予返還。
    理  由
一按訴訟終結後，法院依供擔保人之聲請，通知受擔保利益人於
  一定期間內行使權利並向法院為行使權利之證明而未證明者，
  法院應依供擔保人之聲請，以裁定命返還其提存物，民事訴訟
  法第104條第1項第3款定有明文。
二本件聲請意旨略以：聲請人因與相對人間返還借款之反訴事件
  ，前依本院95年度重上字第518 號民事判決，為擔保對相對人
  為假執行，而在臺灣士林地方法院（下稱士林地院）提存擔保
  金新臺幣（下同）200 萬元（案號：96年度存字第1261號），
  嗣該本案訴訟終結確定，經聲請人聲請本院以100年度聲字第2
  50號裁定通知相對人於該裁定送達後21日內行使權利，相對人
  均於100 年9月7日收受該裁定，迄今未行使權利等語，業據本
  院調取本院100年度聲字第250號卷宗，查核屬實。
三相對人江螢如、江鳳如在本院100年度聲字第250號事件及本事
  件主張：伊等聲請士林地院確定本院95年度重上字第518 號民
  事事件之訴訟費用額，經士林地院以97年度聲字第1615號裁定
  確定聲請人應賠償伊等訴訟費用額195,700 元及其利息，伊等
  再聲請最高法院核定上開民事事件之第三審律師酬金，經最高
  法院以98年度台聲字第76號裁定核定為3萬元，伊等乃於98年6
  月5 日持各該裁定為執行名義，向士林地院聲請對上開提存擔
  保金為強制執行（案號：98年度司執字第24067 號），經該院
  於98年7 月30日在該執行債權本息及執行費之範圍內，扣押上
  開提存擔保金，故其等業已於本院100年度聲字第250號裁定所
  定期限內行使權利云云。惟查，聲請人依本院95年度重上字第
  518 號民事判決，為擔保對相對人為假執行所提存之擔保金，
  係備供相對人於該本案訴訟勝訴確定時，因該假執行所受損害
  ，對於聲請人得主張之損害賠償請求權之擔保，是相對人江螢
  如、江鳳如應向法院起訴或為與起訴相同效果之訴訟行為，請
  求聲請人賠償其等因假執行所受之損害，始能謂已對該提存擔
  保金行使權利。相對人江螢如、江鳳如聲請士林地院核發97年
  度聲字第1615號裁定、聲請最高法院核發98年度台聲字第76號
  裁定，及持各該裁定向士林地院聲請對上開提存擔保金為強制
  執行等行為，均非請求聲請人賠償其等因假執行所受之損害，
  難謂係對於上開提存擔保金行使權利。
四相對人江螢如、江鳳如主張：士林地院98年度司執字第 24067
  號強制執行事件，法院於98年10月7 日發收取命令，准許伊等
  各收取提存擔保金115,374 元，故本院應裁定由伊等於該收取
  命令範圍內領取提存擔保金，餘額始准予發還聲請人云云。惟
  查，法院以裁定命返還提存擔保金予聲請人確定，聲請人始得
  聲請士林地院發還該提存擔保金，斯時相對人江螢如、江鳳如
  才有本於上開收取命令向士林地院收取提存擔保金之可能，此
  由上開強制執行事件，士林地院於99年4 月14日通知相對人江
  螢如、江鳳如應持聲請人有符合民事訴訟法第104 條所定得取
  回提存擔保金之證明資料，向該院提存所收取提存擔保金等語
  （有本院調取該強制執行卷宗可稽），即可窺見。是相對人江
  螢如、江鳳如上開主張委無足取。
五綜上，聲請人聲請本院以裁定准予返還士林地院96年度存字第
  1261號提存事件之提存擔保金予聲請人，合於民事訴訟法第
  104 條第1項第3款規定要件，應予准許。
六據上論結，本件聲請為有理由，爰裁定如主文。
中    華    民    國   100    年    11    月    14    日
                  民事第四庭
                        審判長法  官  張劍男
                              法  官  彭昭芬
                              法  官  翁昭蓉
正本係照原本作成。
如不服本裁定，應於收受送達後10日內向本院提出抗告狀，並應
繳納抗告費新台幣１千元。
中    華    民    國   100    年    11    月    16    日
                              書記官  張淑芬